【裁判字號】    97,交抗,156
【裁判日期】    970204
【裁判案由】    違反道路交通管理處罰條例
【裁判全文】
臺灣高等法院交通事件裁定             97年度交抗字第156號
抗  告  人
即受處分人  甲○○
上列抗告人違反道路交通管理處罰條例案件，不服臺灣桃園地方
法院，中華民國96年12月31日所為裁定（原審案號：96年度交聲
字第508號），提起抗告，本院裁定如下：
    主  文
抗告駁回。
    理  由
一、按「汽車駕駛人迴車時，有下列情形之一者，處新臺幣六百
    元以上一千八百元以下罰鍰：二在設有禁止迴車標誌或劃有
    分向限制線、禁止超車線或禁止變換車道線之路段迴車」，
    道路交通管理處罰條例第四十九條第二款定有明文。
二、原裁定略以：本件異議人即受處分人甲○○於九十六年五月
    二十七日十七時四十分許，在板橋中山路一段處，因跨越雙
    黃線迴轉經警逕行舉發之事實，有臺北縣政府警察局舉發違
    反道路交通管理事件通知單、交通部公路總局臺北區○○○
    ○○道路交通管理事件北監自裁字裁四○－Ｃ000000
    00號裁決書及臺北縣政府警察局海山分局九十六年六月二
    十七日北縣警海交裁字第○九六○○二三一八三號函（原裁
    定誤植為大溪分局）及違規採證照片一張在卷可憑，並經證
    人即當日舉發之警員何岳青於原審到庭證述明確，受處分人
    跨越雙黃線迴轉違規事實，洵堪認定，原處分機關據以處罰
    罰鍰新臺幣九百元，依法並無不合，而駁回其異議在案。
三、本院經核閱全案卷證，認原裁定並無不當。抗告人即受處分
    人甲○○抗告意旨略以：原裁定明顯官官相護，偏袒而採信
    警方一面之詞，原裁定雖以有開立違規單為憑，然「行政處
    分」豈不會出錯？又在加油站入口處設「雙黃線」豈非「故
    設陷阱」藉公權力搶劫民財云云。惟查：抗告人並不否認曾
    駕駛系爭自小客車於上揭時間，行經系爭地點，而依證人即
    舉發員警何岳青於原審到庭結證：「伊是在全國加油站，伊
    在取締跨越雙黃線進入加油站，後來加油站的員工說後面也
    一輛車子違規跨越雙黃線迴轉，伊回頭看就拍下本案取締照
    片，伊是親眼目睹異議人有跨越雙黃線迴轉之情形，後來異
    議人車子就進入聲寶電子的停車場，伊就在停車場開單」（
    原審卷三四頁），可知取締員警係當場目睹抗告人有上載違
    規之事實，當無誤判之虞；再佐以卷附違規採證照片（原審
    卷二八頁），顯示抗告人之自小客車斯時正跨越中心雙黃線
    與對向車道呈垂直交錯，若非迴轉或自正跨越對向車道，何
    致如此，參諸抗告意旨亦以指摘「加油站入口處設置『雙黃
    線』．．」等語為據，顯然抗告人明知該處設有雙黃線，仍
    恣意而為迴轉之行為，其違規事實明確，殆無疑義。至加油
    站口設置雙黃線是否適當，乃立法政策之問題，核與本案無
    涉，自難執此援為有利抗告人之證據。綜上，本件抗告人以
    前揭情詞指摘原裁定不當，為無理由，應予駁回。
據上論結，應依道路交通管理處罰條例第八十九條、道路交通案
件處理辦法第二十六條，刑事訴訟法第四百十二條，裁定如主文
。
中    華    民    國    97    年    2     月   4      日
                  刑事第十八庭審判長法  官  溫耀源
                                    法  官  陳健順
                                    法  官  段景榕
以上正本證明與原本無異。
不得再抗告。
                                    書記官  陳靜姿
中    華    民    國    97    年    2     月   4      日


司法院資訊處製作；財團法人民間司法改革基金會備份。
